sk-SK: Typ ponuky biotopov plazov/obojživelníkov: Keramický žiarič tepla; Tepelná lampa; Tepelná rohož; UVB lampa; Ohrievač pod nádržou; Iné
sl-SI: Tip ponudbe habitata za plazilce/dvoživke: Keramični oddajnik toplote; Toplotna svetilka; Toplotna podloga; UVB svetilka; Grelec pod rezervoarjem; Drugo
tr: Sürüngen/Amfibi habitat tedarik türü: Seramik ısı yayıcı; Isı Lambaları; Isı matı; UVB lambası; Tank Altı Isıtıcılar; Diğer
es: Tipo de suministro de terrario para reptiles/anfibios: Emisor de calor cerámico; Lámpara de calor; Placa térmica; Lámpara UVB; Calefactor debajo del depósito; Otros
el: Τύπος παροχής ενδιαιτήματος ερπετών/αμφιβίων: Κεραμικός πομπός θερμότητας; Λάμπα θερμότητας; Θερμαινόμενο χαλάκι; Λάμπα UVB; Θερμαινόμενη πλάκα βάσης για γυάλα; Άλλο
zh-CN: 爬行/两栖动物生态缸/生态盒供应类型: 陶瓷发热器; 加热灯; 加热垫; UVB 灯; 箱底加热器; 其他
pt-PT: Tipo de fornecimento de habitat para répteis e anfíbios: Emissor de calor cerâmico; Lâmpada de calor; Tapete térmico; Lâmpada UVB; Sob o aquecedor do tanque; Outro
de: Art des Habitatzubehörs für Reptilien und Amphibien: Keramischer Wärmestrahler; Wärmelampe; Wärmematte; UVB-Lampe; Untertankheizung; Sonstiges
it: Tipo di fornitura di habitat per rettili/anfibi: Emettitore di calore in ceramica; Lampada riscaldante; Tappetino termico; Lampada UVB; Riscaldatore sotto il serbatoio; Altro
lt-LT: Indų ropliams ir varliagyviams maitinimo tipas: Keramikinis šildytuvas; Šildanti lempa; Šildymo kilimėlis; UVB lempa; Po bakeliu montuojamas šildytuvas; Kita
zh-TW: 爬蟲/兩棲動物箱供應類型: 陶製發熱膽; 保溫燈; 加熱墊; UVB 燈; 動物箱底部保溫器; 其他
ko: 파충류/양서류 집 부대용품 타입: 세라믹 히터; 히팅 램프; 히팅 매트; UVB 램프; 언더탱크 히터; 기타
cs: Typ podestýlky pro plazy/obojživelníky: Keramický zářič tepla; Tepelná lampa; Tepelná rohož; UVB lampa; Ohřívač pod terárium; Jiné
hu: Hüllők/kétéltűek életterének ellátórendszer-típusa: Kerámia hőleadó; Hőlámpa; Hőszőnyeg; UVB lámpa; Tartály alatti fűtőkészülék; Egyéb
nb: Habitatforsyningstype for reptiler/amfibier: Keramisk varmeavgiver; Varmelampe; Varmematte; UVB-lampe; Undertanksvarmer; Annet
sv: Typ av terrarie för reptil/amfibie: Keramiskt värmeelement; Värmelampa; Värmematta; UVB-lampa; Akvarievärmare, underlägg; Övrigt
da: Type af tilbehør til terrarier: Keramisk varmeafgiver; Varmelampe; Varmekort; UVB-lampe; Varmelegeme til under tanken; Andet
th: ประเภทวัสดุสำหรับที่อยู่อาศัยของสัตว์เลื้อยคลานและสัตว์สะเทินน้ำสะเทินบก: ฮีตเตอร์แบบหลอดเซรามิก; โคมไฟให้ความร้อน; แผ่นให้ความร้อน; หลอด UVB; เครื่องทำความร้อนใต้ถัง; อื่นๆ
bg-BG: Тип захранване на местообитания на влечуги и земноводни: Керамичен топлинен излъчвател; Топлинна лампа; Топлинна постелка; UVB лампа; Нагревател под резервоара; Други
ro-RO: Tipul de sursă de încălzire sau iluminat pentru reptile/amfibieni: Emițător de căldură ceramic; Lampă de încălzire; Covoraș termic; Lampa UVB; Încălzitor sub rezervor; Altele
fi: Matelijoiden/sammakkoeläinten elinympäristön tarjontatyyppi: Keraaminen lämmitin; Lämpölamput; Lämpömatto; UVB lamppu; Tankin alle sijoitettavat lämmittimet; Muu
nl: Type habitat voor reptielen/fibieën: Keramische warmtestraler; Warmtelamp; Warmtemat; UVB lamp; Ondertankverwarmer; Andere
hr-HR: Vrsta napajanja u terarijima za gmazove/vodozemce: Keramički emiter topline; Toplinska lampa; Toplinska prostirka; UVB lampa; Grijač ispod spremnika; Ostalo
fr: Type de fourniture d’habitat pour les reptiles/amphibiens: Émetteur de chaleur en céramique; Lampe chauffante; Tapis chauffant; Lampe UVB; Radiateur sous réservoir; Autre
ru: Тип принадлежности для террариума с рептилиями/амфибиями: Керамический нагреватель; Лампы для подогрева; Коврик с подогревом; УФ-лампа; Нагреватель под баком; Другое
en: Reptile/Amphibian habitat supply type: Ceramic heat emitter; Heat lamp; Heat mat; UVB lamp; Under tank heater; Other
ja: 爬虫類/両生類の供給タイプ: セラミック発熱体; ヒートランプ; ヒートマット; UVBランプ; アンダータンクヒーター; その他
vi: Loại môi trường sống cho động vật bò sát/lưỡng cư: Đèn sưởi bằng gốm; Đèn sưởi ấm; Thảm sưởi; Đèn UVB; Tấm sưởi lót chuồng; Khác
pt-BR: Tipo de habitat para répteis/anfíbios: Emissor de calor de cerâmica; Lâmpada de calor; Tapete térmico; Lâmpada UVB; Aquecedor sob o tanque; Outro
pl: Rodzaj artykułów do terrariów dla gadów i płazów: Ceramiczny emiter ciepła; Lampa grzewcza; Mata grzewcza; Lampa UVB; Mata grzewcza UTH; Inne